# 建造合同终止的会计处理问题

提问人：xzwcy 时间：2018-12-05 10:56:20
企业为施工企业， 2017 年承接一建设项目，建设项目 2017 年未完工，已于 2017 年底按完工进度暂估了收入与成本。在 2018 年由于政策调整，委托方决定终止合同。双方协商决定合同解除后，委托方退还施工方的货物（施工方为施工购进的货物可以原价退回给供货方）。委托方不支付该项目的任何工程款给施工方（施工过程中也未支付工程款）。目前企业的处理方法： 1 、将 2017 年暂估确认的全部收入冲回， 2 、将与可以回货物相关的成本全部冲回，同时冲回工程施工中相对应的科目（工程施工中对应该项目的人工和其他间接费用未做账务调整，仍作为成本核算）。 由于建造合同准则中没有对合同终止的请问陈版主和各位老师，企业这么处理是否妥当。若相应的人工、间接费用不从成本转出，只有成本没收入，不符合成本与收入想配比原则，是否需要将成本中的人工、其他间接费用转入营业外支出？

回答人：chenyiwei
1 、由于 2017 年内合同正常履行， 2018 年内终止合同是此前不能合理预见的不可抗力因素（国家政策变更）导致，因此 2017 年内确认的收入仍然是符合准则规定的，不应在 2018 年内冲回。 2 、从甲方收回的货物，应按其可变现净值入账，确认为存货，相应冲减应收账款（如以前未确认过工程结算和应收账款的，则冲减工程施工），无法收回的工程施工成本或应收账款转营业外支出处理。

提问人：xzwcy 时间：2018-12-05 20:55:19
感谢陈版百忙之中的解答。关于国家政策变动，主要是因为国家政策对该类业务的补贴降低，导致甲方对于工程项目的投资收益达不到预期，为防止投资亏损，甲方才决定终止该建造项目。请问由于这种原因还符合您的第一个解答吗？这种情况又如何处理？谢谢

回答人：chenyiwei
如果该项政策变更在 2017 年末尚不能合理预见，则仍维持我在上面表述的处理意见。

提问人：xzwcy 时间：2019-03-20 02:00:47
请问陈版，企业 2017 年暂估收入成本时确定的合同毛利，在 2018 年如何处理？确认资产减值损失吗？

回答人：chenyiwei
调整 2018 年度的收入、成本。